臺灣高等法院刑事裁定
111年度抗字第170號
抗  告  人
即  聲請人  王淑玲



上列抗告人即聲請人因聲請移轉管轄案件，不服臺灣士林地方法
院於中華民國111年1月12日裁定(案號:111年度聲字第13號)，提
起抗告，本院裁定如下：
    主  文
抗告駁回。
    理  由
一、原裁定意旨略以:聲請人因過失傷害案件，經檢察官提起公
    訴，現由臺灣士林地方法院審理中，依起訴書所載意旨，聲
    請人係於民國110年2月13日下午3時57分許，在址設臺北市○
    ○區○○○道0段000巷0弄00○0號之白雲山莊社區遛狗，然因未
    為其所飼養之狼犬「瑪莉」佩帶防咬嘴罩及其餘安全設備，
    亦未隨時跟隨在旁，適有張榮恭於同日下午3時58分許，接
    獲管理員通知下樓欲關閉車燈，張榮恭攜其所飼養之犬隻「
    花花」陪同外出，張榮恭先行下樓，待其行至台北市○○區○○
    ○道0段000巷0弄00○0號1樓樓梯間時，發現「瑪莉」正在追
    趕「花花」，張榮恭上前制止，然遭瑪莉撲倒在地並啃咬攻
    擊，致張榮恭受有手心、手背多處擦傷、撕裂傷及紅腫，及
    左右膝蓋多處擦傷等傷害，是認本件犯罪地係在臺北市士林
    區，臺灣士林地方法院對該案件自有管轄權。聲請人欲聲請
    移轉管轄法院至臺灣臺北地方法院，應向該院及所請移轉之
    臺灣臺北地方法院上級法院為之，方屬適法，為此駁回聲請
    人聲請等語。
二、抗告意旨詳如附件。
三、按指定或移轉管轄由當事人聲請者，應以書狀敘述理由向該
    管法院為之，刑事訴訟法第11條定有明文。而所謂該管法院
    ，係指直接上級法院（最高法院19年度聲字第20號、34年聲
    字第11號判例意旨參照）。另關於移轉管轄，依刑事訴訟法
    第10條第1、2項規定，於有管轄權之法院因法律或事實不能
    行使審判權，或因特別情形由該法院審判，恐影響公安或難
    期公平者，得依職權或聲請由直接上級法院或再上級法院，
    以裁定將案件移轉於其管轄區域內與原法院同級之他法院。
    該條第1項第1款所稱因法律或事實不能行使審判權，例如該
    法院之法官員額不足或有應自行迴避不得執行職務之事由，
    或因天災、人禍致該法院不能行使審判權等是。至同條第1
    項第2款所謂因特別情形，審判恐影響公安等移轉管轄原因
    ，則係指該法院依其環境上之特殊關係，如進行審判，有足
    以危及公安之虞。至所謂審判恐難期公平，係指有具體事實
    ，如法院與被告間曾有訴訟，或被告與原法院所有法官均有
    私人宿怨等，足認該法院之審判確實不得保持公平者而言；
    倘僅個人懷疑臆測之詞，或以空言指摘，則尚難據以推定（
    最高法院49年台聲寁第3號判例意旨、89年度台聲字第6號裁
    判意旨及最高法院108年度聲台聲字第11號裁定意旨參照參
    照）。經查:
　㈠抗告人即聲請人王淑玲(下稱抗告人)係因過失傷害案件，經
    臺灣士林地方署察署檢察官於110年8月8日以110年度偵字第
    5948號向臺灣士林地方法院提起公訴，現由臺灣士林地方法
    院以110年度易字第494號審理中，依上開起訴書所載意旨，
    抗告人係於110年2月13日下午3時57分許，在址設臺北市○○
    區○○○道0段000巷0弄00○0號之白雲山莊社區遛狗，然因未為
    其所飼養之狼犬「瑪莉」配帶防咬嘴罩或其他安全設備，亦
    未隨時跟隨在旁，適有張榮恭於同日下午3時58分許攜其所
    飼養之犬隻「花花」外出，張榮恭先行下樓後，待其行至台
    北市○○區○○○道0段000巷0弄00○0號1樓樓梯間時，發現「瑪
    莉」正追趕「花花」，張榮恭乃上前制止，然竟遭「瑪莉」
    撲倒在地並啃咬攻擊，致張榮恭受有手心、手背多處擦傷、
    撕裂傷及紅腫，及左右膝蓋多處擦傷等傷害乙節，有本院被
    告前案紀錄表及臺灣士林地方署察署檢察官於110年8月8日
    以110年度偵字第5948號起訴書各1份在卷足憑。是由檢察官
    起訴書所載之犯罪事實以觀，本件抗告人之犯罪地點既係在
    臺北市士林區，臺灣士林地方法院自屬管轄法院，臺灣士地
    林地方檢察署向臺灣士林地方法院提起公訴，於法自無不合
    ，核先敘明之。
　㈡而抗告人於110年12月3日具狀向臺灣士林地方法院聲請移轉
    管轄，其理由係因其戶籍及指定文書送達處所均係屬台北市
    中山區，為此聲請將上開案件移轉管轄至臺灣臺北地方法院
    法等語(見原審卷第3頁)，然揆諸上開說明:
　⑴抗告人倘欲聲請移轉管轄，應以書狀向該管法院亦即臺灣士
    林地方法院之直接上級法院提出聲請，然抗告人係具狀向臺
    灣士林地方法院提出聲請，於法自屬不合；
　⑵再者，依刑事訴訟法第10條第1、2項規定，僅於有管轄權之
    法院因法律或事實不能行使審判權，或因特別情形由該法院
    審判，恐影響公安或難期公平者，當事人始得聲請由直接上
    級法院或再上級法院，以裁定將案件移轉於其管轄區域內與
    原法院同級之他法院，是抗告人以其住居所係設於臺北市中
    山區乙節，聲請移轉管轄，於法亦屬不合。
　㈢至抗告人提出本件抗告之刑事理由狀內，固有提及其有依刑
    事訴訟法規定聲請臺灣士林地方法院承審本案法官迴避，理
    由為承審法官依卷證資料即可知其無罪，然竟未裁定命檢察
    官補正而係續行審理程序，故足徵法官有偏頗之虞乙節:
　　抗告人以承審法官執行職務有偏頗之虞而聲請臺灣士林地方
    法院承審法官迴避之案件，業經臺灣士林地方法院以110年
    度聲字第1151、1313號裁定駁回在案，並經本院以111年度
    抗字第1號、第52號裁定抗告駁回在案，此有本院111年度抗
    字第1、52號裁定在卷足憑，是本件實乏任何證據足以證明
    承審法官有何偏頗之虞，亦乏具體事實認法院之審判無法
　　所謂審判恐難期公平，而足認該法院之審判確實不得保持公
    平之情形存在。至抗告人另就本案之相關證人、證物逐一說
    明，何以無法採信部分，此均屬實體上有罪與否之爭辯，要
    與刑事訴訟法第10條第1項第1、2款所定聲請移轉管轄與否
    之要件無涉，抗告人執此提起抗告，亦無可採。
四、綜上所述，原審駁回抗告人移轉管轄之聲請，經核於法並無
    不合，抗告意旨仍執前詞，指摘原裁定不當，自非可取。本
    件抗告無理由，應予駁回。
五、據上論斷，依刑事訴訟法第412條，裁定如主文。
中　　華　　民　　國　　111 　年　　2 　　月　　7 　　日
                  刑事第四庭    審判長法　官  陳筱珮
                                      法　官  羅郁婷
                                      法　官  柯姿佐
以上正本證明與原本無異。
不得再抗告。
                                      書記官  蔡於衡
中　　華　　民　　國　　111 　年　　2 　　月　　7 　　日